臺灣嘉義地方法院刑事判決
110年度易字第601號
公  訴  人  臺灣嘉義地方檢察署檢察官
被      告  林家裕


                    （另案於法務部○○○○○○○○○○○執行中）
上列被告因竊盜案件，經檢察官提起公訴（110年度偵字第8550
號），被告於準備程序中就被訴事實為有罪之陳述，本院判決如
下：
    主  文
甲○○犯侵入住宅竊盜罪，共貳罪，均累犯，各處有期徒刑柒月。
應執行有期徒刑玖月。未扣案之犯罪所得電纜線貳條、蓄電池壹
顆均沒收之，於全部或一部不能沒收或不宜執行沒收時，各追徵
其價額。
    犯 罪 事 實
一、甲○○意圖為自己不法之所有，基於竊盜之犯意，分別為以下
    犯行：
（一）於民國110年8月16日3時2分許，見址設嘉義市○區○○路00
      號之「東方金鑽」大樓（主委為乙○○）大門未關閉，趁機
      進入該大樓地下室，徒手破壞地下室之機房、電箱、停車
      坪下方等處之電線，竊得長度不詳之電纜線1條（第1條）
      ，得手後於同日6時25分許離去。復接續於同日16時15分
      許，再度進入該大樓地下室，徒手破壞地下室之機房、電
      箱、停車坪下方等處之電線，凹折電線後，竊得長度不詳
      之部分段落之電纜線（第2條一部分），得手後於同日20
      時44分許離去。
（二）於110年8月17日4時27分許，見上址大樓大門未關閉，趁
      機進入該大樓地下室，徒手破壞地下室之機房、電箱、停
      車坪下方等處之電線，竊得長度不詳之部分段落之電纜線
      1條（第2條一部分），得手後於同日5時34分許離去。復
      接續於同日6時3分許，再度進入該大樓地下室，徒手竊取
      地下室機房之蓄電池（即無熔絲開關）1顆，得手後於同
      日8時6分許離去。
二、案經乙○○訴由嘉義市政府警察局第二分局報告臺灣嘉義地方
    檢察署檢察官偵查起訴。　　　
    理  由
一、本案被告甲○○就其被訴事實為有罪之陳述，經告知簡式審判
    程序之旨，爰依刑事訴訟法第273條之1第1項裁定行簡式審
    判程序。
二、認定犯罪事實所憑之證據
（一）被告於警詢、偵查、本院準備程序及審理時之自白（警卷
      第1-4頁、偵卷第88-91頁、本院卷第39、45頁）。　　
（二）告訴人乙○○於警詢中之證述（警卷第7-8頁）。
（三）被害報告單、臺灣嘉義地方檢察署勘驗筆錄、現金支出傳
      票、報價單各1份、收據2份、監視器畫面翻拍照片30張、
      現場照片4張（警卷第9-18頁、偵卷第53-77、82-85頁）
      。
三、論罪科刑
（一）按刑法第321條第1項第1款所謂「住宅」，乃指人類日常
      居住之場所而言，公寓、大樓均屬之；至公寓、大樓之樓
      梯間、電梯間或頂樓，就公寓、大樓之整體而言，為該公
      寓、大樓之一部分，而與該公寓、大樓有密切不可分之關
      係，故侵入公寓、大樓之樓梯間、電梯間、頂樓，難謂無
      同時妨害居住安全之情形（最高法院76年台上字第2972號
      判例意旨參照）。被告侵入之該大樓地下室，自屬該款所
      謂之「住宅」。
（二）核被告所為，均係犯刑法第321條第1項第1款之侵入住宅
      竊盜罪。被告2次犯行均係同日於密接之時間、相同地點
      ，侵害一財產監督權，在刑法評價上以視為數個舉動之接
      續施行，合為包括之一行為予以評價，較為合理，各應依
      接續犯論以一罪。被告所犯上開2次竊盜犯行，犯意各別
      ，行為互殊，應予分論處罰。
（三）被告前因施用毒品案件，經本院以107年度嘉簡字第3號判
      決判處有期徒刑3月確定，於107年8月28日易科罰金執行
      完畢乙節，有臺灣高等法院被告前案紀錄表1份附卷可憑
      。其於前案徒刑執行完畢後，5年以內故意再犯本件有期
      徒刑以上之罪，均為累犯。按有關累犯加重本刑部分，不
      生違反憲法一行為不二罰原則之問題。惟其不分情節，基
      於累犯者有其特別惡性及對刑罰反應力薄弱等立法理由，
      一律加重最低本刑，於不符合刑法第59條所定要件之情形
      下，致生行為人所受之刑罰超過其所應負擔罪責之個案，
      其人身自由因此遭受過苛之侵害部分，對人民受憲法第8
      條保障之人身自由所為限制，不符憲法罪刑相當原則，牴
      觸憲法第23條比例原則。於修正前，為避免發生上述罪刑
      不相當之情形，法院就該個案應依本解釋意旨，裁量是否
      加重最低本刑（大法官釋字第775號解釋文參照）。該解
      釋係指個案應量處最低法定刑、又無法適用刑法第59條減
      輕規定之情形，法院應依此解釋意旨裁量不予加重最低本
      刑。本件依被告累犯及犯罪情節，均無上開情事，自難指
      就累犯加重其最低本刑有不符上開解釋意旨之違誤（最高
      法院108年度台上字第338號、109年度台非字第139號、10
      9年度台上字第3018號判決意旨參照）。經查，被告前案
      與本案之罪質雖不相同，然前案已獲免予自由刑之寬典，
      理應汲取前案教訓，尊重我國法律規範，然其仍再度為本
      案犯行，顯見被告欠缺對法律規範之服從性，其對刑罰之
      反應力仍屬薄弱，且依本案犯罪情節，被告均不適宜量處
      最低法定刑，亦無何情輕法重而有刑法第59條減輕其刑規
      定之適用情形，本件加重其刑，不生被告所受刑罰超過其
      所應負擔之情事，是本件就被告所犯之罪，均應依刑法第
      47條第1項累犯規定加重其刑。
（四）爰審酌被告前已有數次竊盜之前科，仍未能尊重他人之財
      產法益；本案除侵害他人財產法益外，亦對他人之居住安
      寧造成威脅；其均坦承犯行，然並未賠償告訴人所受損害
      ；其自陳高職肄業之智識程度，先前為攤販，與父母、姊
      姊同住，離婚，未成年子女由前妻照顧，家裡經濟普通等
      一切情狀，分別量處如主文所示之刑。並考量其犯罪手段
      、時間接近、侵害法益程度，定其應執行之刑如主文所示
      。
四、沒收
　　未扣案之電纜線2條、蓄電池1顆，均為被告所竊得之物，為
    其所有之犯罪所得，均應依刑法第38條之1第1項前段沒收之
    ，並依同條第3項之規定，於全部或一部不能沒收或不宜執
    行沒收時，各追徵其價額。
據上論斷，應依刑事訴訟法第273條之1第1項、第299條第1項前
段，刑法第321條第1項第1款、第51條第5款、第47條第1項、第3
8條之1第1項前段、第3項，刑法施行法第1條之1第1項，判決如
主文。
本案經檢察官簡靜玉提起公訴，檢察官楊麒嘉到庭執行職務。
中　　華　　民　　國　　111 　年　　1 　　月　　12　　日
                  刑事第八庭    法　官　鄭諺霓
以上正本證明與原本無異。
如不服本判決應於收受判決後20日內向本院提出上訴書狀，並應
敘述具體理由；其未敘述上訴理由者，應於上訴期間屆滿後20日
內向本院補提理由書（均須按他造當事人之人數附繕本）「切勿
逕送上級法院」。告訴人或被害人如對於本判決不服者，應具備
理由請求檢察官上訴，其上訴期間之計算係以檢察官收受判決正
本之日期為準。
中　　華　　民　　國　　111 　年　　1 　　月　　12　　日
                                書記官　李玫娜
附錄論罪法條
刑法第320條第1項：
意圖為自己或第三人不法之所有，而竊取他人之動產者，為竊盜
罪，處5年以下有期徒刑、拘役或50萬元以下罰金。
刑法第321條第1項第1款：
犯前條第1項、第2項之罪而有下列情形之一者，處6月以上5年以
下有期徒刑，得併科50萬元以下罰金：
一、侵入住宅或有人居住之建築物、船艦或隱匿其內而犯之。